臺灣高等法院臺南分院刑事判決　　　　100年度上易字第486號
上　訴　人　臺灣臺南地方法院檢察署檢察官
被　　　告　黃代勳
上列上訴人因被告恐嚇等案件，不服臺灣臺南地方法院100年度
易字第486號中華民國100年6月30日第一審判決（起訴案號：臺
灣臺南地方法院檢察署100年度偵字第1191號），提起上訴，本
院判決如下：
    主  文
上訴駁回。
    事  實
一、黃代勳與黃楚詒（原名黃秀怡）原為男女朋友同居關係，黃
    代勳因99年10月下旬與黃楚詒發生爭執後，為黃楚詒趕出2
    人同居處，竟心生不滿，基於意圖為自己不法之所有，於99
    年11月2日16時59分前之同日下午某時，持先前黃楚詒提供
    之黃楚詒位於臺南市安平區○○○街450巷1號5樓之9租屋處
    之鑰匙，進入該租屋處，未經黃楚詒之同意，而將黃楚詒所
    有飼養在該租屋處客廳之體型與吉娃娃狗相似之狗（下稱吉
    娃娃狗）兩隻帶走而竊取得手後，黃代勳復萌生恐嚇之犯意
    ，接續於附表所示時間，以其使用之0000000000號行動電話
    ，傳送如附表所示恫稱將加害黃楚詒之財產、生命、名譽之
    內容之簡訊予黃楚詒知曉，使黃楚詒心生畏懼，致生危害於
    安全。
二、案經黃楚詒訴由臺南市政府警察局第四分局報請臺灣臺南地
    方法院檢察署檢察官偵查起訴。
    理  由
一、按被告以外之人於偵查中向檢察官所為之陳述，除顯有不可
    信之情況者外，得為證據，刑事訴訟法第159條之1第 2項定
    有明文，黃楚詒於偵查中向檢察官所為之具結陳述，係被告
    黃代勳以外之人於偵查中向檢察官所為之陳述，且未見有何
    顯不可信之情況，依上開規定，得為證據。黃楚詒於司法警
    察調查中之陳述，檢察官及被告於本院調查證據時，均知曉
    為審判外之言詞陳述，且至言詞辯論終結前均未聲明異議，
    本院審酌上開言詞陳述作成之情況，認為適當，依刑事訴訟
    法第159條之5第2項規定，得為證據。黃楚詒使用之0000000
    000號行動電話之手機內存如附表所示之簡訊內容相片共8張
    （見警卷第10、13、16、18頁所示編號1、2、7、8、13、14
    、17、18號相片），係以科學、機械之方式，對於所拍攝內
    容所為忠實且正確之記錄，性質上均非供述證據，應無刑事
    訴訟法第159條第1項規定之適用，核先敘明。
二、訊據被告對於上開以手機傳送附表所示恫嚇內容之簡訊予告
    訴人黃楚詒而實行恐嚇行為之情，業坦承不諱，且對其在99
    年11月2日16時59分傳送附表編號Ａ所示簡訊內容前之同日
    下午某時，曾持先前告訴人提供之告訴人位於臺南市安平區
    ○○○街450巷1號5樓之9租屋處（下稱告訴人租處）之鑰匙
    ，進入該租屋處，未經告訴人同意，即將告訴人所有飼養在
    該租屋處客廳之兩隻吉娃娃狗帶走等情，固為坦認，惟矢口
    否認竊盜、恐嚇犯行，並辯稱：伊當時住在該處，對該2隻
    吉娃娃有權利行使，且伊如有竊盜犯意，不至於會帶小狗去
    找告訴人，並無竊盜之意，另恐嚇部分，則辯稱是因為情緒
    失控云云。經查：
(一)、關於竊盜部分：
    被告在 99年11月2日16時59分傳送附表編號Ａ所示簡訊內容
    前之同日下午某時，曾持先前告訴人提供之告訴人租處之鑰
    匙進入該租屋處，並將告訴人所有飼養在該租屋處客廳之兩
    隻吉娃娃狗帶走等情，除為被告坦認外，並為告訴人迭於司
    法警察調查中、偵訊中及審理中指述至明，被告固以前詞否
    認存有竊盜犯意云云，惟查：
 1、按刑法上之竊盜罪，本以處罰破壞現時持有支配秩序為目的
    ，其犯罪構成要件所稱之竊取行為，係指行為人在主觀上基
    於違背他人之意思，或者至少未得他人同意，破壞他人與其
    持有物之持有支配關係此等意圖為自己不法所有之犯意，而
    以和平而非暴力之手段，取走行為客體即持有物，使他人無
    法行使對於持有物之支配監督權，並進而建立另一新的持有
    支配關係，而使自己或第三人成為該物之持有人，取得該物
    之支配管領力者，即足當之。
 2、被告業稱其從告訴人租處帶走告訴人所有之兩隻吉娃娃狗一
    事，並未取得告訴人之同意，且告訴人非常愛惜這兩隻吉娃
    娃狗，告訴人並未向其表示將要搬出去而不將狗帶走或不要
    照養狗之情形等語，則被告明知告訴人對於告訴人所有而飼
    養在上開租屋處客廳之兩隻吉娃娃狗，極為寵愛，斷無棄置
    不顧或不願飼養之跡象，告訴人亦無任由被告擅自帶走，而
    使心愛之寵物與己分離之可能，然被告竟在未獲告訴人同意
    ，亦無其他正當原因之下，擅自將告訴人所有之兩隻吉娃娃
    狗從原本飼養之地點帶走，而由被告持有支配，使告訴人對
    該兩隻吉娃娃狗之掌控受到破壞，並再參以被告在擅自帶離
    上開兩隻狗後，尚於同日向告訴人發送如附表編號Ａ、Ｂ所
    示表彰不會歸還該兩隻狗予告訴人此等意旨之簡訊之舉動等
    情綜合以觀，被告存有破壞告訴人對上開該兩隻吉娃娃狗之
    持有支配狀態，並據以將該兩隻狗改置於自己實力支配，使
    自己取得支配管領力此等意圖為自己不法所有之竊盜犯意，
    應認彰顯，不容被告推諉。
 3、從而，被告就竊盜部分所辯云云，無非卸責之詞，不足採信
    。本件事證明確，被告犯行洵堪認定。
(二)、關於恐嚇部分：
    被告對此部分坦承犯行，核與告訴人於司法警察調查中及偵
    訊中陳述情節相符，並有告訴人使用之0000000000號行動電
    話之手機內存如附表所示之簡訊內容相片共8張（見警卷第1
    0、13、16、18頁所示編號1、2、7、8、13、14、17、18 號
    相片）可稽，且衡諸一般社會觀念，附表所示之簡訊內容，
    業表徵表示者存有將使受話者喪失財產（指編號Ａ、Ｂ）、
    生命受侵害（指編號Ｃ），以及傳播足使受話者遭受負面評
    價而損害其名譽（指編號Ｄ）之意圖，且就受話之人而言，
    亦足以使其因而心生畏怖，致精神上及生活狀態陷於危險不
    安而處於備受困擾難安之狀態，此部恐嚇犯行應堪確認。
三、核被告所為，係犯刑法第320條第 1項之竊盜罪及刑法第305
    條之恐嚇危害安全罪。起訴書之犯罪事實欄就被告傳送附表
    Ｃ、Ｄ所示簡訊內容之時間，均誤指為 99年11月2日晚間，
    ，應予更正。再被告係因與告訴人吵架而心生不滿，基於一
    個透過簡訊內容，對告訴人施以言語恐嚇之犯意，遂在附表
    所示時間內，接續以附表所示言語實行恐嚇行為，應為接續
    犯。上開二犯行，犯意各別、行為互異，應分論併罰之。
四、原審以被告犯罪事證明確，適用刑法第305條、第320條第1
    項、第51條第6款、第41條第1項前段，刑法施行法第1條之
    1第1項、第2項前段，審酌被告因與告訴人爭吵，對告訴人
    有所不滿，竟未適當控制自己之情緒舉止，竊取告訴人所有
    之物及對告訴人施以恐嚇，侵害告訴人之財產權及致告訴人
    心理產生恐懼，又犯後雖就恐嚇部分坦承，惟就竊盜部分猶
    否認犯行，犯後態度並非完全良好，然念及其係因爭吵致對
    告訴人心生不滿，一時氣憤失慮而為本件犯行，並斟酌被告
    已將竊得之物返還告訴人，未使侵害擴大，且雖曾傳送簡訊
    進行恐嚇，然未見被告有再為具體危害告訴人安全之舉動等
    一切情狀，就竊盜部分量處拘役40日，恐嚇部分量處拘役20
    日，並定其應執行刑拘役55日，及諭知如易科罰金之折算標
    準經核認事用法並無違誤，檢察官上訴意旨，以被告迄今未
    與告訴人和解，賠償損害，量刑過輕云云，指摘原判決不當
    ，為無理由，應予駁回。。
據上論結，應依刑事訴訟法第368條，判決如主文。
本案經檢察官吳忠賢到庭執行職務。
中    華    民    國   100    年    10    月    5     日
                  刑事第五庭    審判長法  官  楊明章
                                      法  官  黃國永
                                      法  官  趙文淵
以上正本證明與原本無異。
不得上訴。
                                      書記官  呂宬樂
中    華    民    國   100    年    10    月    6     日
本案論罪科刑法條全文：
刑法第305條：
以加害生命、身體、自由、名譽、財產之事，恐嚇他人致生危害
於安全者，處2年以下有期徒刑、拘役或3百元以下罰金。
中華民國刑法第320條第1項：
意圖為自己或第三人不法之所有，而竊取他人之動產者，為竊盜
罪，處5年以下有期徒刑、拘役或5百元以下罰金。
附表：
Ａ於99年11月2日16時59分36秒傳送「不接就不用看到狗」簡訊
  內容。
Ｂ於99年11月2日18時38分42秒傳送「這次我就算坐牢，我也會
  把狗帶走」簡訊內容。
Ｃ於99年11月18日6時24分2秒傳送「妳去死吧」簡訊內容。
Ｄ於99年11月18日14時6分9秒傳送「爛女人，別讓我找到妳，我
  會跟管理員還有妳新男友知道到妳都會跟客人作性交易」。